# 交易性金融资产初始确认是否确认递延所得税

提问人：李李 Q 时间：2016-08-15 23:12:46
请教版主，老师 交易性金融资产初始确认交易费用计入投资收益，而税法不认可，需要纳税调整，不知道这块是否确认递延所得税的影响呢？

回答人：chenyiwei
如果税法不认可，要求将交易费用计入投资的计税基础的，则因为该事项虽然是资产的初始确认，但影响会计利润，所以不适用“初始确认豁免”，在满足递延所得税资产确认的一般条件的前提下，可就该可抵扣暂时性差异事项确认递延所得税资产。